臺灣臺中地方法院刑事判決
111年度交易字第1525號
公  訴  人  臺灣臺中地方檢察署檢察官
被      告  林禾溢




上列被告因公共危險案件，經檢察官提起公訴（111年度速偵字
第4294號），被告於準備程序就被訴事實為有罪陳述，經告知簡
式審判程序之旨並聽取當事人意見後，本院裁定進行簡式審判程
序，判決如下：
    主    文
林禾溢犯不能安全駕駛動力交通工具罪，累犯，處有期徒刑柒月
。
    事    實
一、林禾溢於民國111年9月12日7時許起，至同日10時許止，在
    臺中市大雅區民生路一帶之超商內，飲用米酒1罐後，雖經
    稍事休息，惟體內酒精仍未退盡，其吐氣所含酒精濃度值仍
    達每公升0.25毫克以上，竟基於酒後駕駛動力交通工具之犯
    意，於翌日（即13日）7時許，騎乘車牌號碼000-0000號普
    通重型機車上路，嗣於同日7時37分許，行經臺中市北屯區
    中清路2段與經貿三路交岔路口時，因未依標線行車而為警
    攔檢盤查，發現其身上酒氣甚濃，遂於同日7時40分許，對
    其施以吐氣酒精濃度測試，測得其吐氣所含酒精濃度達每公升
    0.35毫克，始悉上情。
二、案經臺中市政府警察局第五分局報告臺灣臺中地方檢察署檢
    察官偵查起訴。
    理    由
一、按本件被告林禾溢所犯係死刑、無期徒刑、最輕本刑為3年
    以上有期徒刑以外之罪，亦非屬臺灣高等法院管轄第一審之
    案件，其於準備程序就前揭被訴事實為有罪之陳述，經本院
    告知簡式審判程序之旨，並聽取當事人之意見後，認無不得
    或不宜改依簡式審判程序進行之處，爰依刑事訴訟法第273
    條之1第1項進行簡式審判程序，是本件之證據調查，依刑事
    訴訟法第273條之2規定，不受同法第159條第1項、第161條
    之2、第161條之3、第163條之1及第164條至第170條規定之
    限制，合先敘明。
二、上揭犯罪事實，業據被告被告林禾溢於警詢及偵訊時、本院
    準備程序及審理時坦承不諱，復有臺中市政府警察局第五分
    局員警職務報告、臺中市政府警察局酒後駕車當事人酒精測
    定紀錄表、車輛詳細資料報表、臺中市政府舉發違反道路交
    通管理事件通知單影本等件在卷可稽。足認被告之自白與事
    實相符，堪予採信。從而，本案事證明確，其犯行堪以認定
    ，應依法論科。
三、論罪科刑：
(一)核被告林禾溢所為，係犯刑法第185條之3第1項第1款之不能
    安全駕駛動力交通工具罪。查被告前因公共危險案件，經本
    院以108年度豐交簡字第84號判決判處有期徒刑4月確定，並
    於108年3月26日易科罰金執行完畢等節，此有臺灣高等法院
    被告前案紀錄表、刑案資料查註記錄表在卷可稽。本案起訴
    書已於犯罪事實欄敘明被告構成累犯之事實，並經公訴檢察
    官於論告之前，具體表明被告構成累犯，經本院提示臺灣高
    等法院被告前案紀錄表、刑案資料查註記錄表後，被告對此
    構成累犯之前科記錄表亦無意見，已然可認檢察官對被告構
    成累犯之事實有所主張，且符合證明之程度。本件被告於受
    有期徒刑執行完畢後，5年內故意再犯本案最重本刑為有期
    徒刑以上之罪，為累犯。茲審酌被告前案與本案均涉不能安
    全駕駛交通工具罪，罪質相當，其於前案執行完畢後，理應
    產生警惕作用，卻仍故意再犯本案，顯見其刑罰反應力薄弱
    ，衡量本案犯罪情節及其所侵害之法益，並無司法院大法官
    釋字第775號解釋所指應量處最低法定刑、且無法適用刑法
    第59條規定減輕之情形，且依刑法第47條第1項之規定加重
    其刑，亦無人身自由因此遭受過苛侵害之罪刑不相當情形，
    而無違反比例原則，爰依刑法第47條第1項前段規定，加重
    其刑。
(二)爰依行為人之責任，審酌被告另於109、111年間，因公共危
    險案件，經本院於109年12月28日以109年度豐交簡字第1073
    號判決判處有期徒刑4月，於110年2月8日確定；經本院於11
    1年6月14日以111年度豐交簡字第407號判決判處有期徒刑6
    月，於111年7月25日確定；及經本院於111年7月18日以111
    年度交簡字第425號判決判處有期徒刑5月，併科罰金新臺幣
    1萬元，於111年8月24日確定（均尚未執行完畢），有其臺
    灣高等法院被告前案紀錄表可稽，素行非佳；被告一再為酒
    後駕駛犯行之情事，在有多次酒駕遭判刑之經驗下，本應特
    別審慎注意，且其在外飲酒，本應慮及必須騎乘機車返家或
    前往他處，竟仍心存僥倖，不顧危險恣意飲酒，未待體內酒
    精成分充分退卻，吐氣所含酒精濃度仍達每公升0.35毫克之
    情形下，貿然騎車上路，實有不該；兼衡其始終坦承犯行，
    態度尚可，又騎乘機車之犯罪情節較駕駛汽車等大型車輛為
    輕；並參酌被告自陳之智識程度、家庭生活經濟狀況（本院
    卷第55頁）等一切情狀，量處如主文所示之刑，以資懲儆。
據上論斷，應依刑事訴訟法第273條第1項、第299條第1項前段，
刑法第185條之3第1項第1款、第47條第1項，判決如主文。
本案經檢察官陳振義提起公訴，檢察官葉芳如到庭執行職務。
中　　華　　民　　國　　111 　年　　11　　月　　15　　日
                  刑事第十八庭  法  官  孫藝娜
以上正本證明與原本無異。
如不服本判決應於收受判決後20日內向本院提出上訴書狀，並應
敘述具體理由；其未敘述上訴理由者，應於上訴期間屆滿後20日
內向本院補提理由書（均須按他造當事人之人數附繕本）「切勿
逕送上級法院」。
                                書記官  黃詩涵
中　　華　　民　　國　　111 　年　　11　　月　　15　　日
附錄本案論罪科刑法條全文：
中華民國刑法第185條之3
駕駛動力交通工具而有下列情形之一者，處3年以下有期徒刑，
得併科30萬元以下罰金：
一、吐氣所含酒精濃度達每公升零點二五毫克或血液中酒精濃度
    達百分之零點零五以上。
二、有前款以外之其他情事足認服用酒類或其他相類之物，致不
    能安全駕駛。
三、服用毒品、麻醉藥品或其他相類之物，致不能安全駕駛。
因而致人於死者，處3年以上10年以下有期徒刑，得併科2百萬元
以下罰金；致重傷者，處1年以上7年以下有期徒刑，得併科1百
萬元以下罰金。
曾犯本條或陸海空軍刑法第54條之罪，經有罪判決確定或經緩起
訴處分確定，於十年內再犯第1項之罪因而致人於死者，處無期
徒刑或5年以上有期徒刑，得併科3百萬元以下罰金；致重傷者，
處3年以上10年以下有期徒刑，得併科2百萬元以下罰金。